【裁判字號】    89,上易,2618
【裁判日期】    890913
【裁判案由】    竊盜
【裁判全文】
臺灣高等法院臺中分院刑事判決          民國八十九年度上易字第二六一八號
    上  訴  人  臺灣南投地方法院檢察署檢察官
    被      告  丙○○
    選任辯護人  呂秀梅
右上訴人因被告竊盜案件，不服臺灣南投地方法院中華民國八十九年九月十三日第一
審判決（民國八十九年度易字第二五六號，起訴案號：臺灣南投地方法院檢察署民國
八十九年度偵字第九二二號），提起上訴，本院判決如左：
    主      文
原判決撤銷。
丙○○竊盜，累犯，處有期徒刑柒月。
    事      實
一、丙○○曾因違反麻醉藥品管理條例案件，經臺灣南投地方法院判處有期徒刑三月
    ，經與賭博罪合併定執行刑為五月，於民國（下同）八十五年十月十五日執行完
    畢，猶不知悔改，復意圖為自己不法所有，於八十八年九月二十日凌晨七時許，
    在台中縣霧峰鄉○○路二○六號前，因乙○○所有ＭＵ－４１７６號汽車車門未
    上鎖，丙○○即以自備鑰匙開啟後竊取上開汽車，得手後駛至不知情之葉日華位
    於南投縣中寮鄉月桃巷五六號住處外停放，嗣為警循線在上址查獲，始查悉上情
    。
二、案經南投縣警察局中興分局報告偵辦。
    理      由
一、被告丙○○於警訊中坦承竊取ＭＵ－４１７６號汽車之犯罪事實，雖其供稱之時
    間及地點與告訴人所陳失竊時間地點不同，惟其竊取他人所有汽車之事實仍屬相
    同。被告嗣後雖翻異前詞辯稱：係警察所製作之筆錄，伊當時頭暈即簽名，未注
    意筆錄所載內容云云。然係被告於八十八年九月二十日駛往案外人葉日華位於南
    投縣中寮鄉月桃巷五六號住處停放乙節，業據葉日華於警訊及偵查中陳述明確，
    被告所辯未竊取ＭＵ－４１７６號汽車乙節，顯與事實不符。又警員係先發現上
    開汽車停放於葉日華住處後，經葉日華陳述始知悉係被告丙○○所停放，葉日華
    並未陳稱被告竊取汽車地點，而徵諸被告筆錄係在台灣臺中看守所製作，且主動
    供出竊取地點在中投公路（與被害人失竊地點在台中縣霧峰鄉不同），足見被告
    於警訊供述應與事實相符，所辯無非事後卸責之詞，不足採信。此外，復有贓物
    認領保管單乙紙附卷可資佐證，事證明確，被告犯行應堪認定。至於證人葉日華
    與葉雲月二人所供被告開來上開贓物放置之日期時間略有出入，恐因記憶不清所
    致，自難據此而推翻抑否認被告有行竊之犯行。
二、核被告丙○○所為，係犯刑法第三百二十條第一項普通竊盜罪，其曾因違反麻醉
    藥品管理條例案件，經臺灣南投地方法院判處有期徒刑三月，經與賭博罪合併定
    執行刑為五月，於八十五年十月十五日執行完畢，有地檢署前科查註紀錄表乙紙
    附卷可稽，其於有期徒刑執行完畢五年以內再犯本件為有期徒刑以上之罪，為累
    犯，依法加重其刑。原判決疏察而為無罪之判決，容有違誤，上訴意旨指摘及此
    ，上訴為有理由，應由本院將原判決撤銷，爰審酌被告不思悔過，竊取他人汽車
    後復無悔改之意，量處有期徒刑七月，示懲。
三、據上論斷，應依刑事訴訟法第三百六十九條第一項前段、第三百六十四條、第二
    百九十九條第一項前段，刑法第三百二十條第一項、第四十七條、罰金罰鍰提高
    標準條例第一條前段，判決如主文。
本案經檢察官甲○○到庭執行職務。
中      華      民      國    八十九     年     十二    月      二十    日
                                  臺灣高等法院臺中分院刑事第六庭
                                        審判長法  官  李  文  雄
           法  官  龔  永  昆
                                              法  官  陳  嘉  雄
右正本證明與原本無異。
不得上訴。
                                              書記官  王  麗  英
中      華      民      國    八十九     年     十二    月    二十一    日
                                                                        Ｃ


司法院資訊處製作；財團法人民間司法改革基金會備份。
